最高法院刑事判決　　　　　　　　　111年度台上字第2731號
上　訴　人　李明輝


上列上訴人因違反毒品危害防制條例案件，不服臺灣高等法院中
華民國111 年1 月28日第二審判決（110 年度上訴字第3112號，
起訴及聲請簡易判決處刑案號：臺灣基隆地方檢察署109 年度偵
字第4110、4444、6029號），提起上訴，本院判決如下：
    主  文
上訴駁回。
    理  由
一、按刑事訴訟法第377 條規定，上訴於第三審法院，非以判決
    違背法令為理由，不得為之。是提起第三審上訴，應以原判
    決違背法令為理由，係屬法定要件。如果上訴理由書狀並未
    依據卷內訴訟資料，具體指摘原判決不適用何種法則或如何
    適用不當，或所指摘原判決違法情事，顯與法律規定得為第
    三審上訴理由之違法情形，不相適合時，均應認其上訴為違
    背法律上之程式，予以駁回。
二、本件原判決維持第一審論處上訴人李明輝如其附表編號1 至
    8 所示販賣第二級毒品各罪刑及為相關沒收宣告之判決，駁
    回其在第二審之上訴。已詳敘認定犯罪事實所憑證據及理由
    。並對上訴人之自白，如何與事實相符，為可採信，依據卷
    內資料予以說明。
三、毒品危害防制條例第17條第1 項規定：「犯第4 條至第8 條
    、第10條或第11條之罪，供出毒品來源，因而查獲其他正犯
    或共犯者，減輕或免除其刑。」所稱「供出毒品來源，因而
    查獲其他正犯或共犯者」，係指犯罪行為人供出毒品來源之
    對向性正犯，或與其具有共同正犯、共犯（教唆犯、幫助犯
    ）關係之毒品由來之人的相關資料，使調查或偵查犯罪之公
    務員據以對之發動調查或偵查程序，並因此而確實查獲其人
    、其犯行而言。又犯罪行為人之「供出毒品來源」，與調查
    或偵查犯罪之公務員對該人發動調查或偵查並進而查獲之間
    ，論理上須具有先後且相當之因果關係。犯罪行為人所供毒
    品來源倘與「本案」起訴犯行無關，自與上開規定不合。至
    有無因此而確實查獲其人、其犯行，須視個案調查或偵查之
    情形及結果而定。原判決已敘明：基隆市警察局第三分局民
    國110 年11月19日函所附該分局偵查隊偵查佐蘇首仁職務報
    告略以：「……於偵辦李民（指上訴人）販賣毒品案……疑
    似源自蕭清池，原欲向臺灣基隆地方法院聲請蕭民持用之門
    號，執行通訊監察進行搜證其他販賣毒品相關事證，惟遇友
    軍單位已先偵辦及通訊監察中，……本案因僅有李民單一指
    述，未有蕭民其他販毒事證佐證，故無法移送偵辦蕭民。」
    經調取臺灣基隆地方檢察署檢察官起訴書（按：110 年度偵
    字第5898、6486、6750、7043號），犯罪事實亦未包括蕭清
    池販毒予上訴人。足認上訴人雖供出其毒品來源，惟乏補強
    證據佐證，致無法將蕭清池移送偵辦。上訴人自無從依毒品
    危害防制條例第17條第1 項規定減輕其刑等由甚詳。所為判
    斷，與卷證資料悉相符合，於法尚無不合。上訴意旨雖謂：
    由證人蘇首仁於109 年10月14日之證詞，可知員警有聽到蕭
    清池與上訴人相約見面之監聽譯文，足見上訴人供出毒品來
    源為蕭清池，有監聽譯文可佐。原審未究明上訴人供出毒品
    來源部分是否確實，顯有違誤。惟查蘇首仁固於第一審證稱
    ：監聽譯文有聽到蕭清池與上訴人通話，蕭清池有過去找上
    訴人，他們約見面。等蕭清池到案後，我們會找上訴人等語
    。惟蘇首仁所述監聽譯文縱使存在，其內容僅係蕭清池與上
    訴人相約見面，亦不足以佐證上訴人指證蕭清池為本案毒品
    來源之真實性。原審未依毒品危害防制條例第17條第1 項規
    定減輕其刑，亦未再為無益之調查，均無違法可言。上訴意
    旨係對原判決已說明及於判決無影響之事項，依憑己見而為
    指摘，殊非適法上訴第三審之理由。
四、依上所述，本件上訴違背法律上之程式，應予駁回。
據上論結，應依刑事訴訟法第395 條前段，判決如主文。
中    華    民    國   111    年    6     月    1     日
                  刑事第六庭審判長法  官  李  英  勇  
                                  法  官  洪  兆  隆  
                                  法  官  吳  冠  霆  
                                  法  官  邱  忠  義  
                                  法  官  楊  智  勝  
本件正本證明與原本無異
                                  書記官
中    華    民    國   111    年    6     月    6     日